【裁判字號】    99,易,342
【裁判日期】    990917
【裁判案由】    竊盜
【裁判全文】
臺灣基隆地方法院刑事判決              99年度易字第342 號
公  訴  人  臺灣基隆地方法院檢察署檢察官
被      告  甲○○
上列被告因竊盜案件，經檢察官提起公訴（99年度偵字第3269號
），被告於本院準備程序程序中就被訴事實均為有罪之陳述，經
法官告知被告簡式審判程序意旨，並經檢察官、被告之同意後，
本院裁定改依簡式審判程序審理、判決如下：
    主  文
甲○○犯踰越牆垣竊盜罪，共陸罪，均累犯，各處有期徒刑柒月
。應執行有期徒刑壹年拾月。
    事  實
一、甲○○於民國91年間，因強盜、竊盜案件，經本院以91年度
    訴字第283號判處有期徒刑8年、6月，應執行有期徒刑8年4
    月確定；嗣經減刑，由本院以96年度聲減字第1436號裁定判
    處有期徒刑8年、3月，應執行有期徒刑8年2月確定，並於97
    年7 月18日縮刑假釋出監，於99年3月8日縮刑期滿執行完畢
    ，在上開有期徒刑所餘刑期內未經撤銷假釋者，其未執行之
    刑，以已執行論（構成累犯）。
二、詎甲○○仍不知悔改，基於意圖為自己不法之所有，於民國
    99年5 月間，先騎乘機車至基隆市○○區○○街鐵路局辦公
    室後方，利用無人看管之機會，翻越圍牆之安全設備後，分
    別為下列之行為，共計六度徒手竊取鐵路局工務段八堵分駐
    所基隆道班基隆站所有之維修備料即鋼軌接頭用魚尾鈑（以
    下簡稱鐵軌夾板），得手後放置其上開機車踏板上，旋載至
    基隆市○○路71號復興行，售予不知情之資源回收舊貨業者
    許秋風，玆分述如下：
  (一)於99年5月3日18時40分許，竊取鐵軌夾板18公斤（市價值約
    新臺幣【下同】675元），賣得198元，並花用殆盡。
  (二)於99年5月8日18時許，竊取鐵軌夾板162公斤（市價值約5,
    075元），賣得2,000元，並花用殆盡。
  (三)於99年5月9日18時許，竊取鐵軌夾板172公斤（市價值約6,
    449元），賣得1,892元，並花用殆盡。
  (四)99年5月13日18時20分，竊取鐵軌夾板118公斤（市價值約4,
    435元），賣得1,200元，並花用殆盡。
  (五)於99年5月17日18時30分，竊取鐵軌夾板98公斤（市價值約
    3,675元） ，賣得1,100元，並花用殆盡。
  (六)於99年5月19日19時40分，竊取鐵軌夾板15塊（約128公斤）
    ，得手後，旋載運至上開資源回收業者處出售時，適為警查
    獲，並起出上開鐵軌夾板15塊，始查悉上情。
三、案經基隆市警察局第四分局報告臺灣基隆地方法院檢察署檢
    察官偵查起訴。
    理  由
壹、程序方面
一、按除被告所犯為死刑、無期徒刑、最輕本刑為三年以上有期
    徒刑之罪或高等法院管轄第一審案件者外，於法院行準備程
    序進行中，被告先就被訴事實為有罪之陳述時，審判長得告
    知被告簡式審判程序之旨，並聽取當事人、代理人、辯護人
    及輔佐人之意見後，裁定進行簡式審判程序；且受命法官行
    準備程序，與法院或審判長有同一之權限；又簡式審判程序
    之證據調查，不受刑事訴訟法第159 條第1 項、第161 條之
    2 、第161 條之3 、第163 條之1 及第164 條至第170 條規
    定之限制，刑事訴訟法第273 條之1 第1 項、第279 條第2
    項前段、第273 條之2 分別定有明文。
二、查被告甲○○所犯為死刑、無期徒刑、最輕本刑為三年以上
    有期徒刑以外之罪，且非高等法院管轄第一審之案件，其於
    準備程序就前揭被訴事實為有罪之陳述，經本院告知簡式審
    判程序之旨，並聽取當事人之意見後，本院認無不得或不宜
    改依簡式審判程序進行之處，爰依刑事訴訟法第273條之1第
    1項，裁定改依簡式審判程序，合先敘明。
貳、實體方面
一、上揭6 次均踰越牆垣竊盜得手之事實，業據被告於警詢、偵
    訊及本院99年9月7日準備程序、審判程序均坦承：我承認犯
    罪，我竊取六次，都是我一個人攀越圍牆過去，我都是拿鐵
    軌夾板，是在起訴書所載的時間去竊取夾板，竊取夾板之後
    ，我就翻越圍牆回去，我的機車停在圍牆旁邊，我將竊取的
    鐵軌夾板放在機車腳踏板處，之後，就將夾板拿去復興行資
    源回收行變賣，變賣的錢，我都拿去購買海洛因等語不諱（
    見本院99年度易字第342 號卷，下稱本院卷，第19至25頁；
    臺灣基隆地方法院檢察署99年度偵字第3269號卷，下稱偵卷
    ，第5至7頁、第33至34頁），核與證人許秋風於99年5月19
    日警詢時證述情節均大致相符（見同上偵卷第8至9頁），互
    核與證人乙○○即鐵路局工務段八堵分駐所基隆道班基隆站
    維修人員於99年5月26日警詢時證述情節符合（見同上偵卷
    第10至11頁），並有贓物認領保管單（鐵軌夾鈑15塊，乙○
    ○99年5月26日領回）、照片12張、竊現場及資源回收業者
    之收受物品、舊貨、五金廢料或廢棄竊現場及資源回收業者
    之收受物品、舊貨、五金廢料或廢棄物登記表等在卷可徵（
    見同上偵卷第12至18頁），足見被告自白與事實相符，堪予
    採信，是本件事證明確，其有上開6次踰越牆垣竊盜之犯行
    ，洵堪認定。
二、核被告就上開事實欄二、(一)(二)(三)(四)(五)(六)踰越牆垣竊盜之所為
    ，各係犯刑法第321 條第1項第2款踰越牆垣之加重竊盜罪。
    被告上開6 次踰越牆垣之竊盜犯行，犯意各別，應予分論併
    罰。又被告有如事實欄所載之犯罪科刑及執行情形，有卷附
    之臺灣高等法院被告前案紀錄表可稽（見本院卷第2至5頁）
    ，其於上開有期徒刑執行完畢後5 年內，故意再犯前揭所示
    本件有期徒刑以上之罪，均為累犯，應依刑法第47條第1 項
    規定，加重其刑。玆審酌被告前有強盜、竊盜前科，顯見對
    他人財產法益之漠視，惟念及被告犯後坦承犯行，深表悔意
    ，態度尚稱良好，而被告之教育程度僅有高中畢業、其家庭
    經濟狀況不富裕，又其竊取財物之動機目的係為轉賣得款去
    購買海洛因，兼衡本件所竊財物價值係每1塊鐵軌夾板約8公
    斤，約值300 元（見同上偵卷第10頁反面），及贓物已被部
    分追回15塊損害已降低，及其上開所得款合計6,390 元許，
    與其對所有人、公眾危害程度等一切情狀，爰各量處有期徒
    刑7 月，並定應執行之刑，用啟自新。
據上論斷，應依刑事訴訟法第273條之1第1項、第299條第1 項前
段，刑法第321 條第1項第2款、第47條第1項、第51條第5款，判
決如主文。
本案經檢察官翁春鈴到庭執行職務。
中    華    民    國    99    年  9      月     17    日
                    刑事第四庭法  官   施添寶
以上正本證明與原本無異。
如不服本判決應於收受本判決後10日內向本院提出上訴書狀，並
應敘述具體理由，如未敘述上訴理由者，應於上訴期間屆滿後20
日內補提理由書狀於本院（均須按他造當事人之人數附繕本）「
切勿逕送上級法院」。告訴人或被害人如對於本判決不服者，應
具備理由請求檢察官上訴，其上訴期間之計算係以檢察官收受判
決正本之日期為準。
中    華    民    國    99    年    9     月    17    日
                              書記官   彭筠凱
附錄論罪科刑法條全文：
中華民國刑法第321條（加重竊盜罪）
犯竊盜罪而有左列情形之一者，處六月以上、五年以下有期徒刑
：
    一、於夜間侵入住宅或有人居住之建築物、船艦或隱匿其內
        而犯之者。
    二、毀越門扇、牆垣或其他安全設備而犯之者。
    三、攜帶兇器而犯之者。
    四、結夥三人以上而犯之者。
    五、乘火災、水災或其他災害之際而犯之者。
    六、在車站或埠頭而犯之者。
前項之未遂犯罰之。

司法院資訊處製作；財團法人民間司法改革基金會備份。
